# 当期计入的费用，在次年收到终止协议，是否可冲减当年的费用？

提问人：bearsissi 时间：2023-02-13 03:17:02
各位老师好，我司在 2022 年根据销售数量计提数据服务费，计入营业成本（原合同从 2018 年开始执行），在 2023年 1 月初，供应商与我司达成协议，终止计提和支付该项数据服务费。终止协议上明确写明“终止起始日是 2022 年 1月 1 日”，但终止协议的签订时间是 2023 年。疑问：
我司能否作为期后事项，以 2023 年签订的终止协议冲减 2022 年计入的营业成本？
请老师指点。谢谢！

回答人：chenyiwei
由于终止协议签订于 2023 年，因此除非另有证据表明在 2022 年末，双方已就该终止事项实质上达成一致，斗则终止协议的签订对于 2022 年度财务报表而言属于资产负债表日后非调整事项， 2022 年末仍应按此前的原协议计提服务费并计入成本，到 2023 年协议签订后才能冲回。冲回的影响计入 2023 年度损益。